【裁判字號】    98,簡上,956
【裁判日期】    981022
【裁判案由】    詐欺
【裁判全文】
臺灣板橋地方法院刑事判決             98年度簡上字第956號
上  訴  人
即  被  告  甲○○
上列上訴人即被告因詐欺案件，不服本院98年度簡字第5234號，
民國98年7 月6 日第一審刑事簡易判決（聲請簡易判決處刑案號
：98年度偵字第14921 號），提起上訴，本院管轄之第二審合議
庭判決如下︰
    主  文
上訴駁回。
    事實及理由
一、本案經本院審理結果，認原審以被告甲○○所為係犯刑法第
    30條第1 項前段、第339 條第1 項之幫助詐欺取財罪，判處
    其有期徒刑3 月，並諭知易科罰金之折算標準為以新臺幣1,
    000 元折算1 日，認事用法及量刑均無不當，應予維持，茲
    引用原審判決書記載之事實、證據及理由（如附件）。
二、被告上訴意旨略以：其係為辦理貸款，始將己玉山銀行帳戶
    的存摺、提款卡及密碼交予某真實姓名、年籍不詳自稱「林
    先生」之成年男子，無幫助詐欺取財之犯意云云。經查，被
    告何以成立幫助詐欺取財罪及所為辯解有何不可採之處，業
    經原審予以論駁（按：原審判決書附件參照），核無不當。
    被告雖以前詞置辯，然辦理貸款時交付存摺、提款卡及密碼
    ，與正常核貸程序並不相符，在對委託辦理貸款者真實身分
    不清楚，未曾謀面，且不知對方何以要其存摺、提款卡及密
    碼的情形下（見本院卷第29頁反面），交付此等物品，更有
    蹊蹺。被告固自稱因社會經驗不足，所以受騙上當云云，但
    衡酌被告已成年，高職畢業，有其個人基本資料1 份在卷可
    稽（見本院卷第12頁），當非智識淺薄之人，對照其供承：
    有聽過詐欺人頭帳戶（見偵查卷第23頁）；若系爭帳戶內有
    錢，不會將前揭物品交予「林先生」（見本院卷第30頁）等
    說詞，顯見其對「林先生」非完全信任，亦擔心自己財產受
    騙。據此，除可證明被告上當之說乃卸責之詞，不足採信，
    被告一方面擔心「林先生」行騙，一方面又將其帳戶資料交
    予「林先生」，其有幫助詐欺取財之不確定故意，實甚明確
    。被告仍執陳詞提起上訴，為無理由。原審認被告罪證明確
    而為論罪科刑之判決，並無違誤，應駁回被告之上訴。
據上論斷，應依刑事訴訟法第455 條之1 第1 項、第3 項、第36
8 條、第373 條，判決如主文。
本案經檢察官陳宣每到庭執行職務
中    華    民    國    98    年    10    月    22    日
                刑事第十五庭審判長法  官  吳幸娥
                                  法  官  廖欣儀
                                  法  官  許炎灶
以上正本證明與原本無異。
不得上訴。
                                  書記官  屠衛民
中    華    民    國    98    年    10    月    22    日
附錄本案論罪科刑法條全文：刑法第339 條第1 項。
中華民國刑法第339 條（普通詐欺罪）
意圖為自己或第三人不法之所有，以詐術使人將本人或第三人之
物交付者，處5 年以下有期徒刑、拘役或科或併科1 千元以下罰
金。
以前項方法得財產上不法之利益或使第三人得之者，亦同。
前2 項之未遂犯罰之。


司法院資訊處製作；財團法人民間司法改革基金會備份。
